【裁判字號】    91,交聲,1783
【裁判日期】    920630
【裁判案由】    違反道路交通管理處罰條例聲明異議
【裁判全文】
臺灣臺北地方法院交通事件裁定                  九十一年度交聲字第一七八三號
    原處分機關  臺北市交通事件裁決所
    異  議  人  甲○○
    即受處分人
右列異議人因違反道路交通管理處罰條例案件，對於臺北市交通事件裁決所北市裁三
字第駕裁二二－Ｅ00000000號違反道路交通管理事件裁決書聲明異議，本院
裁定如左：
    主    文
異議駁回。
    理    由
一、本件異議意旨略以：異議人即受處分人甲○○於民國九十一年九月三日晚間十一
    時四十六分許，駕駛車牌號碼Ｈ九－三六五三號自用小客車，沿新竹市台一線由
    北向南方向行駛，行經該路段八十三公里、設有行車管制號誌之交岔路口處，為
    警以駕車行經有燈光號誌管制之交岔路口闖紅燈，以科學儀器自動採證照相器取
    得證據資料採證相片後逕行舉發，異議人於應到案日期前向原處分機關臺北市交
    通事件裁決所提出申訴，再經臺北市交通事件裁決所裁罰新臺幣二千七百元、並
    記違規點數三點，但當日異議人駕車到達該路口時，行車管制號誌突然轉變為圓
    形紅燈，異議人所駕車輛乃緊急煞停、並未穿越十字路口，採證相片中異議人所
    駕車輛雖已越過白線但並未穿越路口，是聲明異議，請求撤銷原裁決。
二、按汽車駕駛人，行經有燈光號誌管制之交岔路口闖紅燈者，處新臺幣一千八百元
    以上五千四百元以下罰鍰；汽車駕駛人有第五十三條情形者，除依原條款處罰鍰
    外，記違規點數三點，道路交通管理處罰條例第五十三條、第六十三條第一項第
    三款定有明文。又違反道路交通管理處罰條例第十二條至第六十八條之行為，由
    公路主管機關處罰；本條例所定罰鍰之處罰，行為人接獲違反道路交通管理事件
    通知單後，於十五日內得不經裁決，逕依規定之罰鍰標準，向指定之處所繳納結
    案；不服舉發事實者，應於十五日內，向處罰機關陳述意見或提出陳述書；其不
    依通知所定限期前往指定處所聽候裁決，且未依規定期限陳述意見或提出陳述書
    者，處罰機關得逕行依違反道路交通管理事件統一裁罰基準及處理細則（九十一
    年九月一日前名稱為違反道路交通管理事件統一裁罰標準及處理細則）暨違反道
    路交通管理事件統一裁罰基準表所定標準裁決之，道路交通管理處罰條例第八條
    第一項第一款、第九條第一項亦有明定。
三、經查：
（一）本件異議人即受處分人甲○○於九十一年九月三日晚間十一時四十六分許，駕
      駛車牌號碼Ｈ九－三六五三號自用小客車沿新竹市台一線由北向南方向行駛，
      行經該路段八十三公里、設有行車管制號誌之交岔路口處，該路口行車管制號
      誌已轉變為圓形紅燈，表示車輛禁止通行，不得超越停止線或進入路口，異議
      人所駕車牌號碼Ｈ九－三六五三號自用小客車仍闖紅燈、通過停止線、進入路
      口，經新竹市警察局交通隊以科學儀器自動採證照相器取得證據資料採證相片
      後逕行舉發，異議人於應到案日期即九十一年十一月二十五日前向臺北市交通
      事件裁決所提出申訴，經臺北市交通事件裁決所於九十一年十二月四日依道路
      交通管理處罰條例第五十三條第一項、第六十三條第一項第三款規定，以北市
      裁三字第駕裁二二－Ｅ00000000號違反道路交通管理事件裁決書，裁
      罰異議人小型車最低罰額新臺幣二千七百元，並記違規點數三點之事實，除異
      議人當日駕駛車輛到達路口時，行車管制號誌是否已轉變為圓形紅燈、異議人
      是否闖越行車管制號誌紅燈外，已經異議人坦認屬實，核與新竹市警察局交通
      隊竹市警交字第Ｅ00000000號舉發違反道路交通管理事件通知單、採
      證相片所載相符。
（二）異議人雖辯稱當日其駕車到達該路口時，行車管制號誌突然轉變為圓形紅燈，
      異議人所駕車輛乃緊急煞停、並未穿越十字路口，採證相片中異議人所駕車輛
      雖已越過白線但並未穿越路口云云，但異議人當日駕駛車牌號碼Ｈ九－三六五
      三號自用小客車前、後輪由北向南方向分別通過新竹市台一線南向八十三公里
      、設有行車管制號誌之交岔路口處北向南方向路口停止線時，行車管制號誌已
      經轉變為圓形紅燈，此觀卷附證據資料採證相片自明，蓋科學儀器自動採證照
      相器係與路口停止線內埋藏之感應線圈及行車管制號誌連結，必行車管制號誌
      轉變為圓形紅燈後，車輛碾壓停止線內之感應線圈始會啟動自動採證照相器，
      此為週知之事實，故異議人所駕之車輛當日必係於路口行車管制號誌已轉變為
      圓形紅燈後，猶駛越停止線、碾壓感應線圈、進入路口，方啟動自動採證照相
      器，殆無疑義。而異議人於路口行車管制號誌轉變為圓形紅燈、猶駛越停止線
      、碾壓感應線圈、進入路口後，仍未立時停止，仍繼續前行至路口內行人穿越
      道上（已達科學儀器自動照相器採證之最遠距離），有卷附證據資料採證相片
      可稽，足見異議人並非如其所辯、僅疏未注意行車管制號誌指示、突見號誌轉
      變為圓形紅燈而未及煞停始超越停止線、進入路口，而係明知行車管制號誌已
      轉變為圓形紅燈，仍執意違反號誌管制、繼續前行，其於九十一年九月三日晚
      間十一時四十六分許，駕駛車牌號碼Ｈ九－三六五三號自用小客車，沿新竹市
      台一線由北向南方向行駛，行經該路段八十三公里、設有行車管制號誌之交岔
      路口處，違反行車管制號誌指示闖紅燈，應堪認定。
四、綜上所述，異議人確有如舉發違反道路交通管理事件通知單所載之違規事實，其
    於通知單所載應到案日期即九十一年十一月二十五日前向原處分機關臺北市交通
    事件裁決所提出異議，本件原處分機關以異議人違反道路交通管理處罰條例第五
    十三條、第六十三條第一項第三款、違反道路交通管理事件統一裁罰標準及處理
    細則暨違反道路交通管理事件統一裁罰基準表之規定，裁罰異議人小型車最低罰
    額新臺幣二千七百元，並記違規點數三點，其認事用法均無不當，裁罰額度亦甚
    妥適，異議人之聲明異議，尚非有據，應予駁回。
五、據上論結，應依道路交通案件處理辦法第二十條，裁定如主文。
中      華      民      國    九十二    年      六      月     三十     日
                            臺灣臺北地方法院交通法庭
                                    法  官  洪  文  慧
右正本證明與原本無異。
如不服本裁定，應於裁定送達後五日內向本院提出抗告狀。
                                    書記官  江  虹  儀
中      華      民      國    九十二    年     七       月       二     日


司法院資訊處製作；財團法人民間司法改革基金會備份。
